

### **Kontakt**

**&** +48 725 673 591

■ wojciech.stancel@gmail.com

LinkedIn

Github

## Umiejętności techniczne

HTML

Tailwind

CSS

Python

• SASS

Pycharm

JavaScript

SQL

React

PostgreSql

• Gulp

Git

• SEO

Django

Visual Studio
Code

Nginx

# Umiejętności miękkie

- Analityczne myślenie i rozwiązywanie problemów
- Duża motywacja do nauki i rozwoju
- Komunikatywność

# Języki

- Polski ojczysty
- Angielski B2

# **WOJCIECH STANCEL**

## **Junior Frontend Developer**



Ponad trzyletnie doświadczenie w poprzednich pracach dało mi doskonałe umiejętności społeczne, komunikacyjne oraz w rozwiązywaniu problemów. Spędziłem kilkaset godzin ucząc się programowania. Zapraszam do zapoznania się z moim osobistym portfolio - to ono odwzorowuje moje doświadczenie i wiedzę.

# **Projekty IT**

Moja strona - portfolio

Wojciech-Stancel.pl

Repozytorium: Portfolio-Website-Github

### Moja strona dla klientów

CodeCr8ive.pl

Repozytorium: CodeCr8ive-Github

### **Gra Memory (Next.js)**

Memorygame.site

Repozytorium: Memory-Game-Github

### **Projekt React**

Aplikacja połączona z Bazą Danych Firebase Podgląd live: <u>TwojeNotatki (YourNotes)</u> Repozytorium: <u>TwojeNotatki-Github</u>

#### E-Shop (Vite.js)

Aplikacja jest obecnie w rozbudowie Repozytorium: <u>E-Shop-Github</u>

#### Strona dla fotografa

Podglad live: FotoStory

Repozytorium: FotoStory-Github

#### WS Real Estate - Biuro nieruchomości

Django, PostgreSql, Ngnix, AWS

Podgląd live na hostingu: <u>WSRealEstate</u> Repozytorium: <u>WSRealEstate-Github</u>

# Doświadczenie zawodowe

#### Freelancing

Frontend Developer | 10.2023 - obecnie

## **Travel Ready Center worker**

Scandinavian Airlines | 7.2021 - 11.2022

• weryfikacja dokumentów wjazdowych

## **Kontakt**

**&** +48 725 673 591

wojciech.stancel@gmail.com

#### Kurs w trakcie

#### Zrozumieć React

Kurs od autorów kanału Jak zacząć programować?

# **WOJCIECH STANCEL**

## **Junior Frontend Developer**



## Doświadczenie zawodowe

#### Agent Obsługi Pasażerskiej

#### Welcome Airport Services | 12.2018 - 6.2022

W tej pracy rozwinąłem umiejętności takie jak komunikatywność, szybkie podejmowanie decyzji oraz praca w zespole. Każdego dnia obsługiwałem setki pasażerów z całego świata, wielokrotnie stawiając czoła sytuacjom trudnym i nieprzewidywalnym. Moimi obowiązkami było m.in.

- samodzielne prowadzenie odprawy biletowo-bagażowej i rejsów
- obsługa pasażerów tranzytowych i w gate
- wdrażanie nowych pracowników
- sporządzanie raportów

# Edukacja

#### **Python**

#### Szkoła kodowania Fundacji Orange | 12.2022-06.2023

- Python podstawowy oraz średniozaawansowany
- Testowanie oprogramowania i TDD
- Wzorce projektowe i dobre praktyki
- Bazy Danych SQL i w Pythonie

#### Lotnictwo

#### Akademia Sztuki Wojennej | Magister | 2018-2020

• Zarządzanie bezpieczeństwem w lotnictwie cywilnym